臺灣桃園地方法院民事簡易判決　     110年度壢簡字第1426號
原      告  聯邦商業銀行股份有限公司


法定代理人  林鴻聯  


訴訟代理人  馮景憶  
被      告  黃燕萍  

上列當事人間請求清償債務事件，本院於民國111年2月9日言詞
辯論終結，判決如下︰
    主  文
一、被告應給付原告新臺幣（下同）11萬7,395元，及自民國95
    年6月3日起至民國95年7月2日止，按年息18.25％計算之利
    息，暨自民國95年7月3日起至民國104年8月31日止，按年息
    20％計算之利息，並自民國104年9月1日起至清償日止，按年
    息15％計算之利息。
二、訴訟費用1,220元由被告負擔。
三、本判決得假執行。但被告如以11萬7,395元為原告預供擔保
    ，得免為假執行。
    事實及理由
一、原告主張：被告於民國92年11月20日向原告申請約定貸款，
    並簽立綜合約定書1紙，約定利息按年利率18.25％計算，並
    應依約攤還，如有遲延履行時，依約應於遲延期間按年息20
    ％計算之利息。詎被告未依約還款，經結算迄今尚積欠本金1
    1萬7,395元及遲延利息未清償，被告屢經催討，均置之不理
    ，爰依消費借貸之之法律關係，起訴請求，並聲明如主文第
    1項所示。
二、被告經本院合法通知，未於言詞辯論期日到場，亦未提出書
    狀為任何聲明及陳述。
三、經查，原告主張之前開事實，業據提出國民現金卡申請書、
    綜合約定書、國民現金貸款融資查詢結果等件為證，自堪信
    為真實。按消費借貸之借用人應於約定期限內，返還與借用
    物種類品質、數量相同之物；遲延之債務，以支付金錢為標
    的者，債權人得請求依法定利率計算之遲延利息。但約定利
    率較高者，仍從其約定利率，民法第478條前段、第233條第
    1項分別定有明文。本件被告尚積欠原告本金11萬7,395元及
    遲延利息未依約清償等節，已認定如前，揆諸上揭規定，被
    告自應負清償責任。從而，原告依消費借貸之法律關係，請
    求被告給付如主文第1項所示，為有理由，應予准許。
四、本件係就民事訴訟法第427條第1項訴訟適用簡易程序所為被
    告敗訴之判決，依同法第389條第1項第3款規定，應職權宣
    告假執行。並依同法第392條第2項規定，宣告被告預供相當
    之擔保金額後，得免為假執行。
五、訴訟費用負擔之依據：民事訴訟法第78條。並依職權確定訴
    訟費用額為1,220元（即第一審裁判費）。
中　　華　　民　　國　　111 　年　　2 　　月　　18　　日
                  中壢簡易庭  法  官  劉哲嘉
以上為正本係照原本作成。
如不服本判決，應於送達後二十日內，向本院提出上訴狀並表明
上訴理由，如於本判決宣示後送達前提起上訴者，應於判決送達
後二十日內補提上訴理由書（須附繕本）。
如委任律師提起上訴者，應一併繳納上訴審裁判費。
中　　華　　民　　國　　111 　年　　2 　　月　　18　　日
                              書記官  鄭履任